# 政府补助有关问题

提问人：xtdz2009 时间：2010-05-30 15:01:42
有一个股份公司，母公司为国有独资有限公司。企业内部对政府补助的处理流程是：股份公司向母公司上报方案，以母公司的名义对外向政府申报，政府补助直接拨款给母公司，母公司实施再分配，股份公司收到母公司转款后直接作为政府补助处理，请问版主这种处理方式是否有瑕疵，是否存在法律风险？如何规避？

回答人：chenyiwei
回复 楼主 xtdz2009 的帖子要考虑母公司是以什么名义和方式把该笔款项转到股份公司的，例如是通过定向增发（增加母公司持股）、借款还是其他方式。总之，就股份公司这一会计主体而言，并未直接从政府取得资产或财政资金，因此很可能不能直接适用政府补助准则。即使其母公司将财政拨款确认为政府补助是恰当的，到股份公司层面也会有不同的结论。

回答人：chenyiwei
回复 藤椅 EMPAcc08朱兆斌 的帖子您说的也是一种可能性。但在这种可能性下，需要关注母公司在其中所起的作用是否仅仅是代收代付。联合体内各成员企业是否均就其所承担的该项目中的部分工作独立对政府或其他相关方面承担责任，否则联合体内的其他企业就仅仅是总包方（母公司）的分包商而已，不直接独立承担对政府的责任。 谢谢补充。